臺灣高雄地方法院刑事判決
111年度審訴字第348號
公  訴  人  臺灣高雄地方檢察署檢察官
被      告  陳建彰


            朱光飛


            朱玟祥



上列被告因傷害案件，經檢察官提起公訴（111年度偵字第631號
、111年度偵字第5744號），本院判決如下：
    主  文
本件均公訴不受理。
    理  由
一、公訴意旨係以：㈠被告陳建彰與被告朱光飛2人係鄰居。陳建
    彰於民國110年6月5日14時至15時許，至高雄市○○區鎮○街00
    0巷00號朱光飛住處飲酒後，因細故與朱光飛發生爭執，陳
    建彰竟基於傷害之故意，隨手持起現場之鐵製畚箕毆打朱光
    飛頭部等處，朱光飛見狀上前搶下陳建彰手持之鐵製畚箕，
    亦基於傷害之故意，持上開鐵製畚箕揮打陳建彰頭部，另徒
    手毆打陳建彰頭部等處，陳建彰不滿改拿腳踏車朝朱光飛處
    丟擲，遭朱光飛躲開。陳建彰因而受有右顳腫6×4公分、瘀
    青2×1公分、右頂部瘀青2.5×2公分、擦傷1×0.5公分等傷害
    ，朱光飛亦受有左頂部瘀青2×2公分、左額擦傷2.5×0.1公分
    、左臉頰瘀青3×3公分、左上臂擦傷5×1公分、左前臂擦傷3×
    0.1公分及瘀青6×4公分等傷害。㈡被告朱玟祥係朱光飛之子
    ，因不滿陳建彰於110年6月5日下午毆打其父朱光飛，乃基
    於傷害之故意，於同日19時許，在高雄市○○區○○街00號陳建
    彰住處門口，持安全帽打陳建彰頭部，致陳建彰受有右前額
    擦傷0.5×0.5公分之傷害。㈢被告陳建彰於110年6月13日14時
    許，再次前往高雄市○○區鎮○街000巷00號朱光飛住處，欲找
    朱光飛理論，朱光飛竟基於傷害之故意，徒手毆打陳建彰，
    致陳建彰受有右上臂瘀青2×1公分、右肘擦傷3×0.5公分、瘀
    腫5×4公分及左肘瘀青3×1公分等傷害（陳建彰於同一時地所
    犯害罪，由本院另案110年度訴字第804號審結）。案經朱光
    飛、陳建彰分別提出告訴，因認被告陳建彰就事實㈠部分、
    被告朱光飛就事實㈠、㈢部分、被告朱玟祥就事實㈡部分，均
    係涉犯刑法第277條第1項之傷害罪嫌等語。
二、按告訴乃論之罪，告訴人於第一審辯論終結前，得撤回其告
    訴；又告訴經撤回者，法院應諭知不受理之判決，刑事訴訟
    法第238條第1項，及第303條第3款定有明文。
三、本件被告陳建彰、朱光飛、朱玟祥因傷害案件，經檢察官提
    起公訴，認被告陳建彰、朱光飛、朱玟祥均係犯刑法第277
    條第1項之傷害罪。依同法第287條前段之規定，須告訴乃論
    。茲據告訴人朱光飛與被告陳建彰，告訴人陳建彰與被告朱
    光飛、朱玟祥於本院審理中調解成立，均聲請撤回其告訴，
    有調解筆錄2份、聲請撤回告訴狀3份在卷可稽（審訴卷第67
    至75頁），揆諸前開說明，爰不經言詞辯論，逕為諭知不受
    理之判決。
據上論斷，應依刑事訴訟法第303條第3款、第307條，判決如主
文。
中　　華　　民　　國　　111 　年　　6 　　月　　27　　日
              刑事第五庭  審判長法　官       黃蕙芳
　　　　　　　　　              法  官       陳銘珠
　　　　　　　　　              法  官       李昆南
以上正本證明與原本無異。
如不服本判決應於收受送達後20日內向本院提出上訴書狀，並應
敘述具體理由；如未敘述上訴理由者，應於上訴期間屆滿後20日
內向本院補提理由書（均須按他造當事人之人數附繕本）「切勿
逕送上級法院」。
因疫情而遲誤不變期間，得向法院聲請回復原狀。
中　　華　　民　　國　　111 　年　　6 　　月　　27　　日
　　　　　　　　　　　　　　　　書記官　　　　鄭仕暘